臺灣高等法院臺中分院刑事判決　　　　　　　　　　九十一年度上易字第二五二號
　　上　訴　人
　　即　被　告　戊○○
　　　　　　　　甲○○
右上訴人等因竊盜案件，不服臺灣南投地方法院九十年度易字第七○六號中華民國九
十年十二月十四日第一審判決（起訴案號：臺灣南投地方法院檢察署九十年度偵字第
三三七號），提起上訴，本院判決如左：
      主  文
上訴駁回。
      事  實
一、戊○○曾犯贓物罪，經臺灣彰化地方法院判處有期徒刑六月，如易科罰金以佰
    元算壹日確定，於民國（下同）七十七年九月二日執行完畢，再因贓物罪經臺灣
    桃園地方法院判決有期徒刑五月如易科罰金以佰元算壹日確定，於八十一年三
    月十二日易科罰金執行完畢，復因脫逃罪經本院判決有期徒刑三月，如易科罰金
    以佰元算壹日確定，於八十二年三月四日執行完畢，又因違反肅清煙毒條例案
    件，經本院判決有期徒刑十六年確定，現仍於假釋期間，因其從事水電工作之工
    具遭他人竊走無法謀生，致使其經濟陷於困難，乃於九十年九月十六日二十二時
    許，致電林俊良（業經原審判處有期徒刑七月，緩刑年確定）、甲○○、林俊
    佑（業經原審判處有期徒刑七月，緩刑年確定）三人，央求林俊良、甲○○、
    林俊佑幫忙竊取物品變賣以解決難關，因林俊佑曾積欠戊○○人情，林俊良、甲○○、林俊佑兄弟三人遂同意幫忙戊○○；戊○○與林俊良、甲○○、林俊佑兄
    弟旋共同基於意圖為自己不法所有之概括犯意聯絡，結夥三人以上，於九十年九
    月十七日凌晨，由林俊良駕駛車牌號碼Ｙ三─四九三三號廂型車，搭載戊○○、
    甲○○、林俊佑及不知情之林俊旭（另經不起訴處分），並攜帶客觀上戊○○所
    有自製足供兇器使用之鐵製起子二支，由戊○○沿路尋找行竊目標伺機下手；於
    同年月十七日上午三時二十分許，戊○○與林俊良、甲○○、林俊佑兄弟四人行
    經南投縣名間鄉○○村○○路三十二之六號前時，見丙○○、丁○○停放於路邊
    之車牌號碼ＱＭ－七０九三號、ＲＡ－五九四三號自小客貨車內有放置財物，乃
    由戊○○先後持前開鐵製起子兩支撬開右揭車輛之車門後，連續竊取ＱＭ－七０
    九三號自小貨車上之電鑽三支、及ＲＡ─五九四三號自小貨車上之佳大牌休閒鞋
    二十五雙、欣發牌休閒鞋一百八十五雙等物，嗣再由林俊良、甲○○、林俊佑三
    人陸續將之搬往車牌號碼Ｙ三─四九三三號廂型車上放置（此部分物品已發還）
    ，得手後正欲離去時，適為丁○○、丙○○發現而報警前往查獲，並扣得前開鐵
    製起子二支。
二、案經丁○○、丙○○訴由南投縣警察局南投分局報告臺灣南投地方法院檢察署檢
    察官偵查起訴。
    理  由
一、訊據被告戊○○坦承右揭與林俊良、林俊佑共同竊盜之犯行不諱，惟辯稱：甲○○並未參與本件犯行，且扣案鐵製起子二支並非其所有，而係小偷留於其車上云
    云，訊據被告甲○○亦矢口否認涉有右揭竊盜犯行，辯稱：伊當日只有下車去上
    廁所就上車，並未參與行竊云云，惟查：右揭戊○○與林俊良、甲○○、林俊佑
    兄弟四人右揭竊盜犯行，業業據被告戊○○、甲○○及同案被告林俊良、林俊佑
    四人於警訊、偵查及原審審理中坦承不諱，林俊佑供稱：「由我和甲○○下車和
    戊○○搬運至車牌號碼Ｙ三─四九三三號廂型車上放置」等語（詳見偵查卷第二
    十六頁背面）林俊良供稱：「我三位哥哥負責接手戊○○從車上行竊之物品」等
    語（詳見偵查卷第十七頁背面）、甲○○亦自承稱：「我和林俊佑幫忙戊○○運
    至車牌號碼Ｙ三─四九三三號廂型車上放置」等語（詳見偵查卷第二十二頁背面
    ）、且戊○○亦自承稱：「我持自製磨好之起子撬開車門」等語（詳見偵查卷第
    十二頁背面），核與告訴人丁○○、丙○○於警訊之指訴相符，並有贓物認領保
    管單貳紙、扣押物品清單一紙及照片三張等附卷足稽，是被告戊○○確有夥同林
    俊良、甲○○、林俊佑兄弟以其自製之鐵製起子為右揭竊盜犯行，堪以認定，均
    應依法論科。被告戊○○雖另請求本院再傳喚林俊佑及林俊良證明甲○○並未參
    與本件竊盜犯行，惟依前開林俊良、林俊佑、甲○○、戊○○供述情節以觀，甲○○確有參與本件竊盜犯行，已臻明確，本件認無再予傳訊之必要，附予敘明。
二、按被告戊○○、甲○○與業經判決確定之林俊良、林俊佑等人，共同攜帶客觀上
    對人之生命、身體構成威脅，而足供兇器使用之鐵製起子二支行竊，核被告戊○○、甲○○二人所為，均係犯刑法第三百二十一條第一項第三款、第四款之結夥
    三人以上攜帶兇器竊盜罪。被告戊○○、甲○○二人就前開竊盜犯行間，有犯意
    之聯絡與行為之分擔，均為共同正犯。又被告戊○○、林俊良、甲○○、林俊佑
    所犯上開二竊盜犯行間，時間緊接，所犯罪名相同，顯係出於概括之犯意為之，
    為連續犯，應依刑法第五十六條之規定以一罪論，並依法加重其刑。原審適用刑
    法第二十八條、第五十六條、第三百二十一條第一項第三款、第四款、第七十四
    條第一款、第三十八條第一項第二款之規定，並審酌被告戊○○前有如事實欄所
    載之犯罪紀錄科，且現仍於假釋付保護管束期間，仍不知謹慎自持之素行，被告
    甲○○，素行尚稱良好，惟均未思循正當途徑獲取財物，對被害人造成之損害程
    度，所竊取財物之數量及價值，被告甲○○個人犯罪情節之輕重，被告戊○○就
    加重竊盜之犯行係居於主導地位、甲○○則係因積欠被告戊○○之人情，受其央
    求所致，並其犯後之態度等一切情狀，量處戊○○有期徒刑玖月，被告甲○○處
    有期徒刑柒月，且認被告甲○○前未曾受有期徒刑以上刑之宣告，有臺灣南投地
    方法院檢察署刑案資料查註紀錄表及臺灣高等法院被告全國前案紀錄表各一份在
卷可按，因一時短於思慮，致觸犯本件犯行，經此刑之教訓，當知謹慎而有所警
    惕，信無再犯之虞，而認前開對其宣告之刑，以暫不執行為適當，併宣告緩刑三
    年，以啟自新；且就扣案之鐵製起子二支，認係被告戊○○所自製為被告所有之
    物，且係供被告戊○○、甲○○、林俊良、林俊佑共同行竊所用之物，而依刑法
    第三十八條第一項第二款之規定，併予宣告沒收。核其認可用法均無違誤，量刑
    亦稱妥適，被告戊○○上訴主張原審量刑過重，且甲○○並未參與本件竊盜指摘
    原審判決不當，被告甲○○上訴否認涉有本件竊盜犯行，指摘原審判決不當，如
    前開理由欄一所述，甲○○確有參與本件竊盜犯行，且原審業已審酌被告戊○○
    多次犯罪紀錄及其他各種情狀而為上開對戊○○之量刑，並無何不當之處，是被
    告戊○○及甲○○之上訴顯均無理由，均應予駁回。
據上論斷，應依刑事訴訟法第三百六十八條判決如主文。
本案經檢察官乙○○到庭執行職務
中     華     民     國    九十一     年       三     月        二十八  日
                                   臺灣高等法院臺中分院刑事第三庭
                                         審判長法　官  胡  忠  文
                                               法　官  劉　連　星
                                               法　官  廖  柏　基
右正本證明與原本無異。
不得上訴。
                                               書記官  許  美  惠
中      華      民      國　  九十一     年      三       月   二十九   日
附錄本案論罪科刑法條：
刑法第三百二十一條第一項第三款、第四款：
犯竊盜罪而有左列情形之一者，處六月以上五年以下有期徒刑：
三  攜帶兇器而犯之者。
四  結夥三人以上而犯之者。
                                                              　　　　　Ｉ
